臺灣高等法院刑事裁定
111年度毒抗字第879號
抗告人  
即被告  黃陳泰
                
              
              
上列抗告人因毒品危害防制條例案件，不服臺灣新北地方法院中
華民國111年9月1日裁定（111年度毒聲字第882號），提起抗告
，本院裁定如下：
    主  文
抗告駁回。       
    理  由
一、原裁定意旨略以：
(一)抗告人即被告黃陳泰於民國111年2月6日23時許、同年3月31
    日23時許，在新北市○○區○○○街00巷00號2樓居所，分別施用
    甲基安非他命各1次，先後於同年月8日1時20分許、4月2日0
    時55分許，為警查獲。其2次為警採尿，經送台灣檢驗科技
    股份有限公司以氣相層析/質譜儀法（GC/MS）及液相層析串
    聯質譜儀（LC/MS/MS）複驗檢驗結果，均呈安非他命及甲基
    安非他命陽性反應，有該公司出具之濫用藥物檢驗報告、勘
    察採證同意書、新北市政府警察局受採集尿液檢體人姓名及
    檢體編號對照表等件在卷可稽，以及被告為警查獲時所持有
    之甲基安非他命共2包及吸食器計2組扣案以資佐證。被告先
    後2次施用第二級甲基安非他命犯行，均堪認定。
(二)被告未曾因施用毒品而接受觀察、勒戒或強制戒治之執行完
    畢，依毒品危害防制條例第20條第1項規定，應予被告入勒
    戒處所觀察、勒戒。又被告前因施用毒品案件經檢察官為緩
    起訴處分，仍於緩起訴處分期間內再犯本案2次施用毒品犯
    行，檢察官認被告之客觀情形不適宜為附戒癮治療等條件之
    緩起訴處分，聲請將被告入勒戒處所觀察、勒戒，核無不合
    ，裁定被告應送勒戒處所觀察、勒戒，期間不得逾2月等語
    。
二、抗告意旨略以：被告施用毒品是有計畫性的警民合作，協助
    警方查緝毒販。被告有正當工作，有能力及意願自行支付戒
    癮費用，目前也持續於台北市○○醫院○○院區戒癮治療，請求
    自費前往醫院持續戒癮治療云云。
三、經查：
(一)戒癮治療計畫係檢察官於偵查中斟酌個案情形，依毒品危害
    防制條例第24條以緩起訴處分轉介毒品施用者前往醫療院所
    治療之職權，並非法院於裁定觀察勒戒時所得審酌。被告於
    本案前未曾因施用毒品而接受觀察、勒戒或強制戒治之執行
    完畢，依法即應予被告適用觀察、勒戒或強制戒治之處遇。
(二)原裁定以被告於施用毒品案件緩起訴處分期間內，再犯本案
    施用毒品犯行共2次，難認被告能透過機構外處遇方式戒除
    毒品依賴，而無需以機構內處遇之方式自主戒除毒癮，因認
    檢察官依其職權調查結果，認被告不適宜為附戒癮治療等條
    件之緩起訴處分，依檢察官之聲請將被告入勒戒處所觀察、
    勒戒，認事用法，並無不當。抗告意旨並未具體指摘原裁定
    有何違法、不當，其請求自行支付戒癮費用至醫院為戒癮治
    療，委無可採。又協助警方查緝毒販，並不以親自施用毒品
    為必要。被告辯稱配合警方緝毒云云，與法院審酌是否符合
    觀察、勒戒之要件無關。綜上，本件抗告無理由，應予駁回
    。
四、依刑事訴訟法第412條，裁定如主文。　　　
中　　華　　民　　國　　111 　年　　10　　月　　18　　日
                    刑事第十四庭審判長法　官  林孟宜
                                      法　官  楊明佳
  　　　　　　　　　　　　　　　　　　法　官  郭豫珍
以上正本證明與原本無異。
不得再抗告。
                                      書記官  葉書豪
中　　華　　民　　國　　111 　年　　10　　月　　18　　日